臺灣士林地方法院小額民事判決
111年度士小字第1902號
原      告  日若山莊管理委員會

法定代理人  徐夏勇
被      告  簡利玲



訴訟代理人  簡大為


上列當事人間請求給付管理費事件，本院於民國111年9月22日言
詞辯論終結，並判決如下：
    主  文
被告應給付原告新臺幣捌仟零肆拾元，及自民國一百一十一年九
月二日起至清償日止，按年息百分之十計算之利息。
訴訟費用新臺幣壹仟元由被告負擔。
本判決得假執行。
    事實及理由要領
一、按小額訴訟訴狀送達後，原告不得將原訴變更或追加他訴，
    但擴張或減縮應受判決事項之聲明者，不在此限，民事訴訟
    法第436條之23、第436條第2項、第255條第1項但書第3款定
    有明文。查原告起訴時訴之聲明為「被告應給付原告新臺幣
    （下同）12,030 元，及自本件起訴狀繕本送達翌日起至清
    償日止按年息10％計算之利息。」嗣於訴訟進行中，原告變
    更訴之聲明為「被告應給付原告8,040元，及自本件起訴狀
    繕本送達翌日起至清償日止，按年息10％計算之利息。」核
    其變更請求部分，屬於減縮訴之聲明，依前揭規定，原告所
    為變更部分應予准許。　　
二、原告起訴主張：原告前依法成立並備查在案，依社區住戶規
    約之規定，每一區分所有權人應按月繳納經常管理費，逾期
    並得收取年息10％計算之利息。被告為新北市○○區○○00號2樓
    房屋所有權人，為原告社區之區分所有權人，其中民國107
    年10月至108年9月（共12月）每月應繳管理費新臺幣（下同
    ）670元，惟被告就上開時段合計8,040元之管理費並未繳納
    ，乃依社區規約、公寓大廈管理條例提起本訴等語，並聲明
    ：被告應給付原告8,040元，及自起訴狀繕本送達翌日起至
    清償日止，按年息百分之10計算之利息。
三、被告答辯略以：原告有繳納管理費到110年11月，是後面的
    管理費沒繳納，原告內部分為兩派在爭權奪利，其中更有廠
    商給予回饋金、出納盜用公款、社區所有員工解散，所有公
    共事務皆要住戶自行處理等情事，如此情形，要被告如何願
    意繳交管理費，且原告舉辦活動，卻禁止被告參加，原告之
    出納更是出言侮辱被告訴訟代理人，原告要求被告去開會，
    但是答應要給的交通費卻都沒給，更有甚者，原告管理不當
    ，讓車輛違規停放，致使被告之車輛受損，維修費原告也沒
    有賠償予被告，被告方不願意繳交管理費等語，並聲明請求
    駁回原告之訴。
四、經查：
　㈠原告主張之事實，業據其提出與所述相符之管理費明細表、
    催繳存證信函及回執、建物登記謄本、社區規約、報備證明
    、管理委員會會議紀錄等件為證。按當事人對於他造主張之
    事實，於言詞辯論時不爭執者，視同自認，民事訴訟法第28
    0條第1項前段定有明文，就原告主張107年10月至108年9月
    被告每月應繳管理費為670元等情，業經被告言詞辯論表示
    無意見（見本院卷第54頁），依前規定，就每月應繳納670
    元管理費部分應視同自認。另證人即原告社區會計王明麗到
    庭結證稱：管理費用明細表共有3張明細表，第1張為107年1
    0至12月，第2張為108年1月至6月，第3張為108年7月至12月
    ，空白是未繳納，因此從表格來看，被告就這段期間只有繳
    108年10至12月，其餘部分未繳納等語（見本院卷第67頁）
    ，再對照證人所稱之管理費用明細表，其中戶別為新北市○○
    區○○00號2樓之紀錄，其中107年10月至109年9月之繳款紀錄
    確為空白，有管理費用明細表在卷可查（見本院卷第85-89
    頁），是原告主張被告積欠107年10月至108年9月之管理費
    用8,040元（計算式：670×12=8,040），應堪認定。
　㈡至於被告辯稱已繳納管理費至110年11月乙節，惟按請求履行
    債務之訴，原告就其所主張債權發生原因之事實，固有舉證
    之責任，若該事實已可證明而被告抗辯該債權因清償而消滅
    ，則清償之事實，應由被告負舉證之責任，此觀民事訴訟法
    第277條之規定自明，最高法院109年度台上字第774號判決
    同此見解，則被告就前述107年10月至108年9月期間之管理
    費業已繳清乙節，應負舉證之責。就此被告僅提出蓋有銀行
    收迄章之管理費通知函為據（見本院卷第61頁），然上載被
    告繳納當期管理費570元、前期即110年10月1日至10月31日
    管理費570元（合計1,140元），所載期間與本件管理費期間
    不同，證人王明麗亦於證稱：該管理費通知函所示管理費期
    間是110年10月至11月，與本件原告請求期間無關等語（見
    本院卷第67頁），益徵被告係持其他期間管理費收據充作本
    件清償之用，此外被告就所稱已繳納管理費至110年11月乙
    節並未提出其他證據以實其說，難認可採。
　㈢至於被告所辯其餘前詞，按管理委員會係指為執行區分所有
    權人會議決議事項及公寓大廈管理維護工作，由區分所有權
    人選任住戶若干人為管理委員所設立之組織，此觀諸公寓大
    廈管理條例第3條第9款之規定即明。而管理委員會之職責，
    依同條例第36條規定，則在維護管理該公寓大廈及執行區分
    所有權人會議決議事項。是管理委員會依區分所有權人會議
    決議或住戶規約之規定，向各住戶收取管理費，並於其職務
    範圍內保管、支付及運用，就其與各住戶之關係而言，顯具
    有代收代付之性質，該管理費債務之債權人應為區分所有權
    人全體，而非管理委員會。準此以觀，本件原告縱如有被告
    所述收受回饋金、對住戶差別對待等情事，仍不能免除被告
    繳納管理費之義務，故被告不能執此抗辯不應繳納管理費。
    從而，原告依公寓大廈管理條例及社區規約之法律關係，請
    求被告為如主文第1項所示之給付，為有理由，應予准許。
五、本件係就民事訴訟法第436條之8第1項適用小額程序所為被
    告敗訴之判決，依同法第436條之20規定，應依職權宣告假
    執行。
六、訴訟費用負擔之依據：民事訴訟法第78條，並依職權確定訴
    訟費用額為1,000元（第一審裁判費），應由被告負擔。 
中　　華　　民　　國　 111　　年　　10 　　月　　6　　日
                  士林簡易庭法  官  陳紹瑜 
以上正本係照原本作成。
如不服本判決，應於送達後20日內，向本院提出上訴狀並應記載
上訴理由，表明關於原判決所違背之法令及其具體內容與依訴訟
資料可認為原判決有違背法令之具體事實，並繳納上訴費1,500
元，如於本判決宣示後送達前提起上訴者，應於判決送達後20日
內補提上訴理由書（須附繕本）。             
中　　華　　民　　國　 111　　年　　10 　　月　　6　　日
                            書記官  詹禾翊